【裁判字號】    97,易,1567
【裁判日期】    970630
【裁判案由】    恐嚇
【裁判全文】
臺灣臺北地方法院刑事判決              97年度易字第1567號
公  訴  人  臺灣臺北地方法院檢察署檢察官
被      告  乙○○
上列被告因恐嚇案件，經檢察官提起公訴（97年度調偵字第247
號），本院判決如下：
    主  文
乙○○以加害生命之事，恐嚇他人致生危害於安全，累犯，處拘
役貳拾日，如易科罰金，以新台幣壹仟元折算壹日。
    事  實
一、乙○○曾因傷害案件，經臺灣雲林地方法院93年度港簡字第
    205 號判處有期徒刑3 月確定，於民國94年1 月26日執行完
    畢。竟仍不知悔改，原在陳岳鴻所經營之美思滿國際有限公
    司（下稱美思滿公司）擔任司機一職，甲○○則在址設臺北
    市○○路45號1 樓之「家樂福量販店東興店」擔任專櫃店員
    ，因陳岳鴻積欠甲○○薪資，甲○○遂夥同男友陳位榮於96
    年9 月14日上午，前往上址「東興店」欲索討薪資，因無結
    果心生不滿，陳位榮遂推倒「家樂福」上址「東興店」美思
    滿公司專櫃內人體模特兒，致專櫃內玻璃桌面及矮櫃玻璃櫃
    面均遭砸毀（陳位榮及甲○○涉嫌毀損部分，業經撤回告訴
    而經公訴人為不起訴處分）。乙○○經陳岳鴻指示瞭解砸店
    原因後，竟基於恐嚇之犯意，於96年9 月14日14時37分起，
    多次以0000000000門號撥打甲○○所使用之0000000000號電
    話，並對甲○○出言恫嚇稱：「最好不要上下班、不要回家
    、不然就讓你死」等語，使甲○○心生畏懼，致生危害於安
    全。
二、案經甲○○訴由臺北市政府警察局信義分局報告臺灣臺北地
    方法院檢察署檢察官偵查起訴。
    理  由
一、程序事項：
    本件被告乙○○對於檢察官起訴書證據清單所提人證、物證
    之證據能力均不加以爭執，而本院審核該等證據資料作成之
    情形，亦無不具證據能力之情況，則該等證據資料自有證據
    能力，合先敘明。
二、認定犯罪事實之證據與理由：
    上述事實，業據被告於本院審理時坦承不諱，核與證人甲○
    ○、陳位榮、證人即「東興店」美思滿公司專櫃小姐黃春鳳
    於警詢、偵訊時證述之情節相符，而依門號0000000000行動
    電話之通聯紀錄顯示，由被告所持有之該門號行動電話在96
    年9 月14日14時37分起至同日16時2 分許，確有多次撥打甲
    ○○所持有0000000000號行動電話之情。綜此，足見被告前
    述任意性之自白，經前述證據補強後，應認與事實相符。是
    本件事證明確，被告犯行堪以認定，應予依法論科。
三、論罪科刑：
    核被告所為，係犯刑法第305 條之恐嚇危害安全罪。被告於
    密接之時間，接續對甲○○為前述恐嚇行為，其目的無非係
    希望甲○○就此得到教訓，所侵害法益同一，犯罪時間、行
    為均具密接性與連貫性，難以個別區分，應論以接續犯之包
    括一罪。又被告前有如事實欄所載之前科，此有臺灣高等法
    院被告全國前案紀錄表1 份在卷供參，則被告於5年 內故意
    再犯本件有期徒刑以上之罪，為累犯，應依法加重其刑。爰
    審酌：(一)被告係高職畢業之學歷，以從事司機為業，依其年
    齡及受教育程度，智識程度非高；(二)被告與告訴人素無仇怨
    ，係因告訴人與其男友陳位榮為毀損行為在先，始在老闆陳
    岳鴻之要求下，透過電話與告訴人商議，卻因雙方一言不合
    而為本件犯行之犯罪動機、目的與手段；(三)被告所為雖使告
    訴人心生畏懼，致生危害於安全，但尚不致造成重大之危害
    ；(四)被告業已與告訴人達成和解，互相具狀撤回告訴（此有
    刑事撤回告訴狀在卷可稽，97年度調偵字第247 號偵卷第3
    頁），並於本院審理時坦承犯行，顯見犯後態度良好等一切
    情狀，量處如主文所示之刑，並諭知易科罰金之折算標準。
據上論斷，應依刑事訴訟法第284 條之1 、第299 條第1 項前段
，刑法第305 條、第47條第1 項、第41條第1 項前段，刑法施行
法第1 條之1 ，判決如主文。
本案經檢察官高怡修到庭執行職務。
中    華    民    國    97    年    6     月    30    日
                  刑事第六庭    法  官  林孟皇
本正本證明與原本無異。
如不服本判決，應於判決送達後10日內向本院提出上訴狀（應抄
附繕本）。告訴人或被害人如對於本判決不服者，應具備理由請
求檢察官上訴，其上訴期間之計算係以檢察官收受判決正本之日
期為準。
                                書記官  宋德華
中    華    民    國    97    年    6     月    30    日
附錄本件論罪科刑法條全文：
中華民國刑法第305條（恐嚇危害安全罪）
以加害生命、身體、自由、名譽、財產之事，恐嚇他人致生危害
於安全者，處2年以下有期徒刑、拘役或3百元以下罰金。


司法院資訊處製作；財團法人民間司法改革基金會備份。
